# instalação libs

```{r}
install.packages("dplyr")
```


```{r}
library("dplyr")
```



```{r}
install.packages("ggplot2")
```

```{r}
library(ggplot2)
```


```{r}
install.packages("lubridate")
```



```{r}
library(lubridate)
```




# Extração dados

```{r}
df_clientes <- read.delim(file.choose(),sep=";",fileEncoding = "latin1")
```

```{r}
df_alugueis <- read.delim(file.choose(),sep=";",fileEncoding = "latin1")
```

```{r}
df_atores <- read.delim(file.choose(),sep=";",fileEncoding = "latin1")
```


```{r}
df_atuacoes <- read.delim(file.choose(),sep=";",fileEncoding = "latin1")
```


```{r}
df_filmes <- read.delim(file.choose(),sep=";",fileEncoding = "latin1")
```





# Exploração dos dados

```{r}
conjunto_dados <- list(df_clientes,df_alugueis,df_atores,df_atuacoes,df_filmes)

for (conjunto in conjunto_dados) {
  print(conjunto)
}



# cliente
# aluguel
# atores
# atuações
# filmes

```

# Validação dados duplicados de clientes


```{r}
# Validando dados duplicados pelo id

validacao_duplicados_clientes <- df_clientes %>% group_by(id_cliente) %>% count()

colnames(validacao_duplicados_clientes)[2] <- "Ocorrencias"
```


```{r}
validacao_duplicados_clientes
```
# Nenhum dado de cliente duplicado, validado pelo id do mesmo




# Exploração visual quantidade de clientes por estado

```{r}


freq_estados <- df_clientes %>%
  count(estado) %>%
  mutate(n = as.numeric(n))




freq_estados <- df_clientes %>%
  count(estado) %>%
  mutate(n = as.numeric(n))

# gráfico de barras horizontal
ggplot(freq_estados, aes(x = reorder(estado, n), y = n)) +
  geom_bar(stat = "identity", fill = "darkgray") +
  labs(title="Quantidade de clientes por estado",
       x = "Estado",
       y = "Quantidade de Clientes") +
  theme_minimal() +
  coord_flip()
```

São Paulo ->  possue o maior numero de clientes
Acre -> possuem o menor numero de clientes na locadora



# Faturamento por estados

```{r}
faturamento_estados <- df_clientes %>%
  inner_join(df_alugueis, by = "id_cliente") %>%
  inner_join(df_filmes, by = "id_filme") %>% select(estado,preco_aluguel)


faturamento_estados <- faturamento_estados %>% group_by(estado) %>% summarise(Total_Valor_Alugueis = sum(preco_aluguel)) %>% arrange(desc(Total_Valor_Alugueis))



# contrução do gráfico



ggplot(faturamento_estados, aes(x = reorder(estado, Total_Valor_Alugueis), y = Total_Valor_Alugueis)) +
  geom_bar(stat = "identity", fill = "#2980b9") +
  geom_text(aes(label = scales::comma(Total_Valor_Alugueis)), 
            vjust = 0.5, hjust = -0.1, color = "white", size = 4) +
  labs(title = "Faturamento por Estado",
       x = "Estado",
       y = "Total Faturado") + 
  theme_minimal(base_size = 14) + 
  theme(
    plot.title = element_text(size = 18, face = "bold", color = "#2c3e50"),
    plot.subtitle = element_text(size = 12, face = "italic", color = "#34495e"),
    axis.title = element_text(size = 14),
    axis.text = element_text(size = 12, color = "#34495e"),
    panel.grid.major = element_line(color = "#bdc3c7", linetype = "dotted"),
    panel.grid.minor = element_blank()
  ) +
  coord_flip()


```


# Distribuiçao sexo dos clientes

```{r}


freq_sexo <- df_clientes %>% 
                          group_by(sexo) %>%
                                          count()
colnames(freq_sexo)[2] <- "Ocorrencia"



ggplot(freq_sexo, aes(x = "", y ="", fill = sexo)) +
  geom_bar(stat = "identity", width = 1) +
  coord_polar(theta = "y") +
  geom_text(aes(label = Ocorrencia), 
            position = position_stack(vjust = 0.5), size = 5) +
  labs(title = "Distribuição de Clientes por Sexo", fill = "Sexo") +
  theme_minimal() +
  theme(axis.text.x = element_blank(),
        axis.ticks = element_blank(),
        panel.grid = element_blank())
```
# Faturamento por sexo dos clientes

```{r}
sexo_clientes_faturamento <- df_clientes %>%
  inner_join(df_alugueis, by = "id_cliente") %>%
  inner_join(df_filmes, by = "id_filme") %>% select (sexo,preco_aluguel)


sexo_clientes_faturamento <- sexo_clientes_faturamento %>% group_by(sexo) %>% summarise(Faturamento = sum(preco_aluguel)) %>% arrange(desc(Faturamento))


# grafico pizza para visualizar melhor os valores de cada sexo dos clientes da lcoadora

ggplot(sexo_clientes_faturamento, aes(x = "", y ="", fill = sexo)) +
  geom_bar(stat = "identity", width = 1) +
  coord_polar(theta = "y") +
  geom_text(aes(label = Faturamento), 
            position = position_stack(vjust = 0.5), size = 5) +
  labs(title = "Valor Faturamento de alugueis por sexo", fill = "Sexo") +
  theme_minimal() +
  theme(axis.text.x = element_blank(),
        axis.ticks = element_blank(),
        panel.grid = element_blank())


```



# Join entre tabelas

```{r}
df_clientes_filme <- df_clientes %>%
  inner_join(df_alugueis, by = "id_cliente") %>%
  inner_join(df_filmes, by = "id_filme") %>%
  select(id_cliente, nome_cliente, nota, titulo, genero, duracao, ano_lancamento, preco_aluguel)


df_clientes_filme
```



# filmes e suas medias de notas

```{r}

# Media de cada filme desconsidando quem n deu nota (NA)
df_media_notas_filmes <- df_clientes_filme %>% 
                  group_by(titulo) %>% 
                                  summarise(media = mean(nota,na.rm=TRUE))



df_media_notas_filmes
```
```{r}
df_clientes_filme
```
# Faturamento de alugueis por filme

```{r}
faturamento_filmes <- df_clientes_filme %>%
  group_by(titulo) %>%
  summarise(Faturamento = sum(as.numeric(preco_aluguel), na.rm = TRUE)) %>%
  arrange(desc(Faturamento))

faturamento_filmes
              
```


```{r}
df_clientes_filme
```
# Faturamento total por dias em que os filmes foram alugados

```{r}


df_dias_faturamento <- df_clientes %>%
  inner_join(df_alugueis, by = "id_cliente") %>%
  inner_join(df_filmes, by = "id_filme") %>% 
  select(data_aluguel, preco_aluguel) %>%
  rename(Valor_faturado = preco_aluguel)



df_faturamento_diario <- df_dias_faturamento %>% 
  group_by(data_aluguel) %>% 
  summarise(Total_Faturado_dia = sum(Valor_faturado, na.rm = TRUE)) %>%
  arrange(desc(Total_Faturado_dia))


df_faturamento_diario


```
# Faturamento por ano

```{r}
df_faturamento_anual <- df_dias_faturamento %>% 
  mutate(ano = year(data_aluguel)) %>%
  group_by(ano) %>%
  summarise(Total_Faturado_Ano = sum(Valor_faturado, na.rm = TRUE))


# gráfico para melhorar a visualização

ggplot(df_faturamento_anual, aes(x = factor(ano), y = Total_Faturado_Ano, fill = factor(ano))) +
  geom_bar(stat = "identity", show.legend = FALSE) +  
  geom_text(aes(label = scales::label_number(big.mark = ".", decimal.mark = ",")(Total_Faturado_Ano)), 
            vjust = -0.5, size = 4, fontface = "bold") +  
  scale_fill_viridis_d() +  
  scale_y_continuous(labels = scales::label_number(big.mark = ".", decimal.mark = ",")) +  
  labs(title = "Faturamento Anual da Empresa",
       x = "Ano",
       y = "Total Faturado de Aluguéis") +
  theme_minimal(base_size = 14) +  
  theme(plot.title = element_text(face = "bold", hjust = 0.5, size = 16),
        plot.subtitle = element_text(hjust = 0.5, size = 12),
        axis.text.x = element_text(face = "bold"))


```



```{r}
df_clientes %>%
  inner_join(df_alugueis, by = "id_cliente") %>%
  inner_join(df_filmes, by = "id_filme") 
```

# Categoria com mais faturamento

```{r}
categoria_faturamento <- df_clientes %>%
  inner_join(df_alugueis, by = "id_cliente") %>%
  inner_join(df_filmes, by = "id_filme") %>% select(genero,preco_aluguel)


categoria_faturamento <- categoria_faturamento %>%  group_by(genero) %>% summarise(Total_faturado = sum(preco_aluguel)) %>% arrange(desc(Total_faturado))

# contrução do grpafico
ggplot(categoria_faturamento, aes(x = reorder(genero, Total_faturado), y = Total_faturado)) +
  geom_bar(stat = "identity", fill = "#2c3e50") +
  geom_text(aes(label = scales::comma(Total_faturado)), 
            vjust = 0.5, hjust = -0.1, color = "white", size = 4) +
  labs(title = "Faturamento por Gênero",
       x = "Gênero",
       y = "Total Faturado (R$)")+
  theme_minimal(base_size = 14) + 
  theme(
    plot.title = element_text(size = 18, face = "bold", color = "#2c3e50"),
    plot.subtitle = element_text(size = 12, face = "italic", color = "#34495e"),
    axis.title = element_text(size = 14),
    axis.text = element_text(size = 12, color = "#34495e"),
    panel.grid.major = element_line(color = "#bdc3c7", linetype = "dotted"),
    panel.grid.minor = element_blank()
  ) +
  coord_flip()
```




# Atores e suas quantidades de filmes em que participou ordenados pela coluna Qtd_Atuacoes


```{r}
df_atuacoes
```
```{r}
df_atores_atuacoes <- df_atores %>% inner_join(df_atuacoes, by="id_ator")

df_atores_atuacoes_filmes <- df_atores_atuacoes %>% inner_join(df_filmes, by="id_filme")

df_atores_atuacoes_filmes
```

```{r}
qtd_atuacoes_atores <- df_atores_atuacoes_filmes %>% group_by(nome_ator) %>% count()

colnames(qtd_atuacoes_atores)[2] <- "Qtd_Atuacoes"

qtd_atuacoes_atores <- qtd_atuacoes_atores %>% group_by(nome_ator) %>% arrange(desc(Qtd_Atuacoes))
qtd_atuacoes_atores
```



